臺灣士林地方法院交通事件裁定　　　 100年度交聲字第1158號
原處分機關　臺北市交通事件裁決所
異議人即　　劉尚庭
受處分人
上列異議人即受處分人因違反道路交通管理處罰條例案件，對於
臺北市交通事件裁決所於中華民國100 年12月9 日所為之處分（
原處分案號：北市裁罰字第裁22-1AH059273號），聲明異議，本
院裁定如下：
    主  文
異議駁回。
    理  由
一、按汽車停車時，設有禁止停車標誌、標線之處所不得停車；
    又汽車駕駛人停車時，在設有禁止停車標誌、標線之處所停
    車者，處新臺幣（下同）600 元以上1,200 元以下罰鍰，道
    路交通安全規則第112 條第1 項第4 款及道路交通管理處罰
    條例第56條第1 項第4 款分別定有明文。次按道路交通管理
    處罰條例所稱之汽車，依道路交通安全規則第2 條第1 項第
    1 款、道路交通管理處罰條例第3 條第8 款規定包括機器腳
    踏車。
二、原處分意旨略以：異議人即受處分人劉尚庭於民國100 年11
    月1 日14時52分許，在臺北市○○路3 號對面，因將車牌號
    碼216-CYQ 號重型機車（下稱上開機車），停放於設有禁止
    停車標誌之處所而違規，經警依採證照片逕行舉發，裁處罰
    鍰600 元等情。
三、聲明異議意旨略以：伊於100 年11月1 日下午，因要返回花
    蓮軍中領取退伍令，故將上開機車停放於臺北火車站前市○
    ○道合法停車格內，因朋友常說市○○道附近拖吊頻繁，遂
    以手機拍下當時停放之照片，無奈仍遭舉發，實心有不甘，
    爰聲明異議云云。
四、經查：
    (一)異議人於100 年11月1 日14時52分許，將車牌號碼216-CY
      Q 號重型機車停放於臺北市○○路3 號對面，而該人行道
      設有「騎樓、人行道禁止停車」之標誌等情，有採證照片
      2 張及臺北市政府交通局100 年11月4 日北市交停字第1A
      H059273 號舉發違反道路交通管理事件通知單附卷可稽，
      是異議人確有在設有禁止停車標誌之處所違規停車乙節，
      應足認定。
    (二)異議人雖辯稱伊有將上開機車停放於合法停車格內，並提
      供當時拍攝之照片供佐等情，然經觀異議人所提供之照片
      ，其上並無顯示日期及時間，無可證明確係於100 年11月
      1 日下午所停放並拍攝之照片，又一般較易遭他人挪移之
      車輛，係停放於合法停車格最邊格之車輛，因停放於最邊
      格之車輛，他人只要輕輕挪移，即可將該車輛挪至停車格
      外，而得順利將自己之車輛停入，惟觀異議人所提供之照
      片，異議人之車輛雖停放於合法停車格內，但卻非停放於
      最邊格，且兩旁仍有兩輛機車緊鄰停放，無多餘間隔空隙
      ，而比對本案之違規舉發照片，異議人之車輛係單獨停放
      於人行道上，與停於合法停車格內之車輛呈現垂直停放，
      依經驗法則論之，一般人若要停車而欲挪移車輛，定是選
      擇合法停車格最邊緣格之車輛，豈會大費周章將異議人之
      車輛拖出，並遠離原停放區域，再將自己之車輛停入，誠
      與邏輯不符，故異議人雖附具照片以佐，但本院仍難以採
      憑。
    (三)再參以交通員警掣單舉發違反道路交通管理處罰條例所列
      之違規事實，本質上為行政處分，係公務員基於職務上權
      力，依法就特定之具體事件所為具公法上效果之單方行政
      行為，基於公務員為公法上行為具有公信力之原則，該行
      政行為當可被推定為真正，其據以依法處分之事實認定亦
      為正確無誤，此公信原則，乃立法者賦予行政機關制定違
      反道路交通事件統一裁罰標準及處理細則，使執勤警員得
      當機處分，以維護交通秩序、安全之行政目的，殊不得由
      異議人任意質疑行政處分之公信力。異議人對其所辯無法
      提出足資證明之依據，且亦查無任何證據足資證明執勤員
      警有捏造事實違法取締之情事，則執勤員警本其維護交通
      秩序、安全職責所為之舉發，自應受到合法、正確之推定
      ，異議人並無提出可讓本院得採信之證據，其上開辯解，
      無可遽採。
五、綜上，異議人確有於上揭時、地，在設有禁止停車標誌之處
    所停車之違規行為乙節，已堪認定，故原處分機關依據道路
    交通管理處罰條例第56條第1 項第4 款及違反道路交通管理
    事件統一裁罰基準及處理細則等規定，裁處異議人罰鍰600
    元，認事、用法均無違誤，異議人所持前開辯詞非屬足採。
    從而，本件聲明異議為無理由，應予駁回。
據上論斷，應依道路交通事件處理辦法第18條，裁定如主文。
中    華    民    國   100    年    12    月    22    日
                        交通法庭法  官  高雅敏
以上正本證明與原本無異。
如不服本裁定，應於送達後5日內向本院提出抗告狀。
                                書記官  陳映羽
中    華    民    國   100    年    12    月    23    日